【裁判字號】    97,裁,1261
【裁判日期】    970214
【裁判案由】    勞工保險條例
【裁判全文】
最  高  行  政  法  院  裁  定
                                     97年度裁字第01261號
上  訴  人  甲○○
被 上訴 人  勞工保險局
代  表  人  乙○○
上列當事人間勞工保險條例事件，上訴人對於中華民國96年7月
31日臺北高等行政法院96年度簡字第363號判決，提起上訴，本
院裁定如下：
    主  文
上訴駁回。
上訴審訴訟費用由上訴人負擔。
    理  由
一、按對於適用簡易程序之裁判提起上訴或抗告，須經最高行政
    法院許可，且該許可以訴訟事件所涉及之法律見解具有原則
    性者為限，行政訴訟法第235條定有明文。又所謂訴訟事件
    涉及之法律見解具有原則性，係指該事件所涉及之法律問題
    意義重大，而有加以闡釋之必要情形而言，如對於行政命令
    是否牴觸法律所為之判斷，或就同類事件所表示之法律見解
    與其他高等行政法院或本院所表示之見解互相牴觸，有由本
    院統一法律上意見或確認其意見之必要情形屬之。
二、本件上訴人以嘉盈建材股份有限公司為投保單位，加入勞工
    保險為被保險人，並以於民國93年9月30日工作中受傷致「
    L4－S1椎間盤病變合併神經壓迫」入住陽明醫院為由，向被
    上訴人申請核退緊急傷病自墊醫療費用及職業傷病給付，經
    被上訴人核定上訴人所患非93年9月30日事故所致，不得視
    為職業傷害，所請核退緊急傷病自墊醫療費用，應不予給付
    ；傷病給付亦核定按普通傷病辦理，上訴人溢領傷病給付新
    臺幣（下同）3,780元應繳還。上訴人不服，循序提起行政
    訴訟，經判決駁回確定。嗣上訴人復以同一事故致第4、5腰
    椎及第5腰椎、第1薦椎術後遺存障害，於94年11月17日檢據
    向被上訴人申請殘廢給付，經被上訴人審查，以上訴人所患
    為普通傷病，殘廢程度符合勞工保險條例第53條附表即勞工
    保險殘廢給付標準表第54項第9等級，乃核定按該等級發給
    普通傷病殘廢給付280日計23萬5,200元，扣除前溢領傷病給
    付3,780元，實發23萬1,420元。上訴人不服，循序提起行政
    訴訟，請求判命被上訴人作成再核付上訴人140天殘廢給付
    計11萬7,600元之行政處分，遭原審判決駁回，乃對原審判
    決上訴。核其上訴意旨，無非係對原審之認定事實及證據取
    捨事項為指摘，並無所涉及之法律見解具有原則性情事，故
    揆諸首揭規定，上訴人提起本件上訴，不應許可，其上訴難
    謂合法，應予駁回。
三、依行政訴訟法第249條第1項前段、第104條、民事訴訟法第
    95條、第78條，裁定如主文。
中    華    民    國    97    年    2     月    14    日
                    最高行政法院第二庭
                        審判長法官  高  啟  燦
                              法官  姜  仁  脩
                              法官  黃  合  文
                              法官  廖  宏  明
                              法官  楊  惠  欽
以  上  正  本  證  明  與  原  本  無  異
中    華    民    國    97    年    2     月    14    日
                              書記官  張  雅  琴


司法院資訊處製作；財團法人民間司法改革基金會備份。
